【裁判字號】    92,上易,534
【裁判日期】    920724
【裁判案由】    竊盜
【裁判全文】
臺灣高等法院臺南分院刑事判決              九十二年度上易字第五三四號    Ｃ
      上  訴  人
      即  被  告  乙  ○  ○
      選任辯護人  盧  奇  南
右上訴人因竊盜案件，不服中華民國九十二年五月十五日台灣嘉義地方法院九十二年
度易字第一五五號第一審判決（起訴案號：台灣嘉義地方法院檢察署九十二年度偵字
第一七二○號），提起上訴，本院判決如左：
      主      文
上訴駁回。
      事      實
一、乙○○於民國（下同）八十六年間，因偽造文書案件，經台灣高等法院台中分院
    判處有期徒刑八月確定，於八十八年一月十五日執行完畢。詎乙○○仍不知悔改
    ，復與劉茀初（另案起訴）共同意圖為自己不法之所有，於九十二年二月九日下
    午一時廿分許，持客觀上具有危險性，且得為兇器大型油壓剪、小型油壓剪及板
    手各一支，在嘉義縣大林鎮湖仔二四號「磚窯工廠」旁，竊取甲○○所有大型變
    壓器100-KV三具。得手後，尚未離去，經甲○○發覺，乙○○即趁隙逃逸，甲○
    ○乃報警，而循線查獲上情，並扣得劉茀初所有，供竊取變壓器使用大型油壓剪
    、小型油壓剪及板手各一支在案。
二、案經嘉義縣警察局民雄分局報請台灣嘉義地方法院檢察署檢察官偵查起訴。
      理      由
一、訊據上訴人即被告乙○○供承於右揭時地，與共犯劉茀初在該處交談等情。然否
    認有加重竊盜犯行。辯稱：伊騎乘機車經過現場，經劉茀初叫下，停車在路邊，
    坐在機車與劉茀初交談，當時變壓器，即已放在地上，被害人至現場時，僅詢問
    伊變壓器係何人弄下，伊便離去現場云云（詳上訴卷(一)四三至四五頁）。惟查：
  (一)右揭事實，業據被害人甲○○於警偵訊指稱：伊見乙○○與劉茀初至磚窯工廠，
    偷竊伊所有變壓器100-KV三具，遭伊發現，即向派出所報案，渠等分騎二部無牌
    照機車，伊僅逮獲劉茀初，並由警員將其帶回派出所，另一人則駕駛機車逃逸等
    語（詳警卷六頁背面，偵查卷十三頁背面，本院上訴卷五六頁），核與共犯劉茀
    初於警偵訊供稱：伊與乙○○共攜大型油壓剪、活動板手前往竊取，因伊行動不
    便，負責把風，乙○○則負責爬上電線桿，將變壓器卸下等語相符（詳警卷五頁
    ，偵查卷十三頁背面），復有現場照片十三紙、贓物領據保管單在卷可參（詳警
    卷十一至十四頁，本院上訴卷卅七至卅九頁），並有大、小型油壓剪與板手扣案
    可佐（詳警卷十六頁）。依此觀之，被告與共犯劉茀初，於右揭時地，持客觀上
    得為凶器大型油壓剪等物，竊取被害人甲○○所有變壓器三具等情，應堪認定。
  (二)至被告辯稱：其騎機車經過該處，經劉茀初召喚，始停車在現場，其未參與犯行
    云云。然共犯劉茀初患有輕微中風，身體右半部，含右手右腳，較無力量，業據
    共犯劉茀初於原審證述明確（詳原審卷廿七頁）。復依本件現場照片顯示，被害
    人甲○○所有大型變壓器，原放置於數公尺高桿架，十分笨重，需有身體強健者
    ，爬上桿架，並操作油壓剪及扳手等器具，始能拆卸竊取，以共犯劉茀初身體狀
    況，其顯無法獨自犯案。依此，本件係共犯劉茀初與被告共同竊取變壓器至明。
  (三)另共犯劉茀初於原審改稱：伊見乙○○騎機車經過，伊將乙○○召喚停下，本案
    係伊獨自所為云云（詳原審卷廿七、四五、四六頁）。然共犯劉茀初已於警偵訊
    ，就其如何與被告分工，供述甚詳，已如前述。由此可見，本件被告顯非單純與
    共犯劉茀初，在竊盜現場聊天而已，乃係參與本件竊取變壓器，得手後，見被害
    人甲○○趕至，即倉皇騎乘機車逃離，而留下行動不便劉茀初，遭警查獲。是共
    犯劉茀初其後於原審供述，應係迴護被告之詞，不足採信。
  (四)綜上所述，被告乙○○右揭加重竊盜犯行，事證明確，堪以認定。
二、核被告乙○○所為，係犯刑法第三百廿一條第一項第三款攜帶兇器加重竊盜罪。
    又被告與共犯劉茀初間，就上開犯行，彼此間有犯意聯絡及行為分擔，應依刑法
    第廿八條規定，論以共同正犯。被告於八十六年間，因偽造文書案件，經臺灣高
    等法院台中分院判處有期徒刑八月確定，於八十八年一月十五日執行完畢，有台
    灣高等法院被告全國前案紀錄表附卷可稽，被告於有期徒刑執行完畢後，五年內
    再犯本件有期徒刑以上之罪，為累犯，應依刑法第四十七條規定，加重其刑。
三、原判決以被告罪證明確，因予適用刑法第廿八條、第三百廿一條第一項第三款、
    第四十七條、第三十八條第一項第二款規定，併審酌被告多次犯罪、國中畢業智
    識程度、犯罪動機、攜帶客觀上足供兇器使用油壓剪、板手作案犯罪手段，及犯
    罪所生損害程度，暨犯後態度等一切情狀，量處被告有期徒刑八月；復敘明另案
    （台灣嘉義地方法院九十二年度易字第一一九號案件）查扣大小油壓剪及板手各
    一支，均係共犯劉茀初所有，且供被告犯罪所用等情，已據被告供明在卷（詳本
    院上訴卷四七頁），並經共犯劉茀初陳述在卷（詳原審卷廿七頁），應依刑法第
    卅八條第一項第二款規定，均予宣告沒收。本院經核，原判決認事用法，均無不
    當，量刑亦稱妥適。被告上訴意旨，否認犯行，而指摘原判決不當，為無理由，
    應予駁回。
據上論斷，應依刑事訴訟法第三百六十八條，判決如主文。
本案經檢察官楊治宇到庭執行職務。
中    華    民    國      九十二      年      七      月      二十四    日
                                  臺灣高等法院臺南分院刑事第六庭
                                      審判長法官  蔡    崇    義
                                            法官  許    進    國
                                            法官  董    武    全
右正本證明與原本無異。
不得上訴。
                                      法院書記官  黃    全    忠
中    華    民    國      九十二      年      七      月      二十五    日
附錄法條：
刑法第三百廿一條第一項第三款：
犯竊盜罪而有左列情形之一者，處六月以上、五年以下有期徒刑：
三、攜帶兇器而犯之者。


司法院資訊處製作；財團法人民間司法改革基金會備份。
